# 财政部令第 89 号会计师事务所执业许可和监督管理办法

提问人：tianya1234 时间：2017-08-31 10:52:28
一个资格在税务师，一个资格在会计师属于什么情况，一个资格在会计师一个资格在律师呢？一个资格在会计师一个资格在评估师呢？

回答人：chenyiwei
也不可以。如果出现这种情况，说明此人没有专职执业。无论是注册会计师还是税务师都是要求专职执业的，也就是一个人的非执业资格可以有多个，但无论如何执业的资格只能有一个。

提问人：tianya1234 时间：2017-08-31 19:59:36
@chenyiwei 请教版主，一个资格在税务师，一个资格在会计师一个资格在律师，一个资格在会计师一个资格在评估师，我说的这种情况在中国很多，单就上海就有数百人，全国则有上万，何解？依令应当如何处理呢？
点评

回答人：chenyiwei
理论上应当只能保留一个执业资格，其他资格转非执业。但你说的问题确实存在，建议就此问题咨询相关行业协会。

提问人：tianya1234 时间：2017-09-01 07:48:47
chenyiwei 版主，不是理论那么简单，法律是道德的底线，制定法律就是为了防止道德沦丧而不是设置陷阱让奸恶之徒利用和玩弄！
法律中性，不过是机器的说明书，只有立法、执法的的人才会有意识玩弄机巧，版主江湖地位堪比协会大佬，说出咨询协会的建议真是匪夷所思！！本帖只为点评一下法律，不是为了踩尾巴，莫怕莫怕！

回答人：chenyiwei
这些问题而解释权在协会，我本人不是你说的“协会大佬”，没有他们的权威性，且此问题也不是我专长的会计、审计技术问题，更多地是利益问题，不能用技术问题的思维处理。这些问题还是去问协会，以协会解释为准。